臺灣新竹地方法院刑事判決　　　　　　　　　　　　　九十二年度易字第五八一號
　　公　訴　人　臺灣新竹地方法院檢察署檢察官
　　被　　　告　乙○○
右列被告因違反毒品危害防制條例案件，經檢察官提起公訴（九十二年度毒偵字第四
八二、五○八號），本院依簡式審判程序判決如左：
    主  文
乙○○連續施用第二級毒品，累犯，處有期徒刑拾月。
扣案之第二級毒品安非他命貳包（壹包毛重零點玖公克、壹包毛重壹點柒陸貳伍公克
）均沒收銷燬之。扣案之吸食器壹組沒收之。
    事  實
一、乙○○前曾於民國八十六年間因違反麻醉藥品管理條例案件，經臺灣高等法院於
    八十六年十二月二十九日以八十六年度上易字第八二一三號刑事判決判處有期徒
    刑六月確定，於八十七年三月十八日因易科罰金執行完畢。又其於八十七年間因
    施用第二級毒品安非他命案件，經臺灣高等法院裁定送勒戒處所觀察、勒戒，旋
    因觀察、勒戒後，因認無繼續施用毒品傾向，由臺灣高等法院於八十七年八月十
    二日以八十七年度上易字第二八八九號判決免刑確定。其復於前開免刑判決確定
    後之八十九年間因施用第二級毒品安非他命案件，經臺灣新竹地方法院檢察署檢
    察官聲請，而經本院於八十九年七月五日以八十九年度毒聲字第一六九六號裁定
    送勒戒處所觀察、勒戒，旋因觀察、勒戒後，因認有繼續施用毒品傾向，再經臺
    灣新竹地方法院檢察署檢察官聲請，而經本院於八十九年十月三十一日以八十九
    年度毒聲字第二八五一號裁定令入戒治處所施以強制戒治一年，其此部分施用第
    二級毒品安非他命之犯行，並經臺灣新竹地方法院檢察署檢察官起訴，而經本院
    於九十一年二月八日以九十一年度易字第一八號刑事判決判處有期徒刑六月，於
    九十一年三月二十九日確定。至其強制戒治部分，因執行屆滿三月且成效評定合
    格，復經臺灣新竹地方法院檢察署檢察官聲請，而經本院於九十年四月十七日以
    九十年度毒聲字第七二七號裁定停止戒治，所餘戒治期間交付保護管束，並於九
    十年五月十六日出所，保護管束期間已於九十年十一月十九日屆滿而未經撤銷。
二、惟乙○○猶不知悔改，復基於施用第二級毒品安非他命之概括犯意，自九十二年
    一月二十日起至同年四月六日二十二時許止，連續在其位於新竹縣芎林鄉○○路
    四十二巷二十一弄三十五號之住處，以安非他命置放玻璃球用火燒烤，讓其熔化
    起煙霧，再以吸食器吸食所產生之煙霧之方式而施用第二級毒品安非他命多次。
    嗣分別（一）於九十二年一月二十七日三時五十分許，在桃園縣楊梅鎮○○路三
    百八十八號前為警查獲，並扣得第二級毒品安非他命一包（毛重○‧九公克）及
    吸食器一組等物。（二）又於九十二年四月七日十五時許，在其位於上址之住處
    前為警查獲，並扣得第二級毒品安非他命一包（毛重一‧七六二五公克）及吸食
    器一組等物。
三、案經桃園縣警察局楊梅分局報請臺灣桃園地方法院檢察署呈請臺灣高等法院檢察
    署核轉臺灣新竹地方法院檢察署檢察官及新竹縣警察局竹東分局報請臺灣新竹地
    方法院檢察署檢察官偵查起訴。
    理  由
一、本件被告乙○○所犯為毒品危害防制條例第十條第二項之施用第二級毒品安非他
    命罪，非死刑、無期徒刑、最輕本刑為三年以上有期徒刑之罪，或高等法院管轄
    第一審之案件，被告於本院準備程序進行中，就被訴事實為有罪之陳述，經本院
    合議庭認合於新修正刑事訴訟法第二百七十三條之一第一項之規定，裁定進行簡
    式審判程序，合先敘明。
二、訊據被告乙○○對於右揭時地，以如事實欄所述方式，施用第二級毒品安非他命
    多次之事實坦承不諱（見本院卷第九三、九四頁），並有第二級毒品安非他命二
    包（一包毛重○‧九公克、一包毛重一‧七六二五公克，九十二年度安保管字第
    一四二號，扣押物品清單見九十二年度毒偵字第五○八號卷第三十頁）及吸食器
    二組（九十二年度保管字第○五九五號，扣押物品清單見九十二年度毒偵字第五
    ○八號卷第三一頁）扣案足資佐證。而被告於九十二年一月二十七日七時許為警
    查獲後所採集之尿液經送驗結果，確呈安非他命陽性反應；又被告於九十二年四
    月七日十五時許為警查獲後，所採集之尿液經送驗結果，亦呈安非他命陽性反應
    等情，有桃園縣警察局楊梅分局被採尿人姓名編號對照表、姓名代號對照表、桃
    園縣衛生局不法藥物尿液檢定書、新竹縣衛生局九十二年五月二日竹縣衛六字第
    九二○二一六號尿液檢驗單及國防部憲兵司令部刑事鑑識中心九十二年八月四日
    （九二）宇鑑字第一○四八二號鑑驗通知書各一份在卷足稽（見臺灣桃園地方法
    院檢察署九十二年度毒偵字第三七六號卷第三四、三五頁、九十二年度毒偵字第
    五○八號卷第三二、三三、三五頁），被告前開所為自白，確與事實相符而堪採
    信，足見被告確有於如事實欄所述時地內連續施用第二級毒品安非他命之犯行，
    應堪認定。再查，被告於八十七年間因施用第二級毒品安非他命案件，經臺灣高
    等法院裁定送勒戒處所觀察、勒戒，旋因觀察、勒戒後，因認無繼續施用毒品傾
    向，由臺灣高等法院於八十七年八月十二日以八十七年度上易字第二八八九號判
    決免刑確定。其復於前開免刑判決確定後之八十九年間因施用第二級毒品安非他
    命案件，經臺灣新竹地方法院檢察署檢察官聲請，而經本院於八十九年七月五日
    以八十九年度毒聲字第一六九六號裁定送勒戒處所觀察、勒戒，旋因觀察、勒戒
    後，因認有繼續施用毒品傾向，再經臺灣新竹地方法院檢察署檢察官聲請，而經
    本院於八十九年十月三十一日以八十九年度毒聲字第二八五一號裁定令入戒治處
    所施以強制戒治一年，其此部分施用第二級毒品安非他命之犯行，並經臺灣新竹
    地方法院檢察署檢察官起訴，而經本院於九十一年二月八日以九十一年度易字第
    一八號刑事判決判處有期徒刑六月，於九十一年三月二十九日確定。至其強制戒
    治部分，因執行屆滿三月且成效評定合格，復經臺灣新竹地方法院檢察署檢察官
    聲請，而經本院於九十年四月十七日以九十年度毒聲字第七二七號裁定停止戒治
    ，所餘戒治期間交付保護管束，並於九十年五月十六日出所，保護管束期間已於
    九十年十一月十九日屆滿而未經撤銷等情，亦有臺灣新竹地方法院檢察署刑案資
    料查註紀錄表、全國施用毒品案件紀錄表、受觀察勒戒人毒品及前科紀錄簡列表
    、臺灣新竹地方法院檢察署檢察官九十年度戒毒偵字第二三八號聲請簡易判決處
    刑書、臺灣高等法院八十七年度上易字第二八八九號刑事判決、法務部在監在押
    資料表、本院九十一年度易字第一八號刑事判決、臺灣高等法院被告全國前案紀
    錄表及被告全國前案異動紀錄表各一份在卷足憑（見九十二年度毒偵字第五○八
    號卷第二一至二七、三六至四一頁、本院卷第六至十、十八、一○八頁）。綜上
    ，本案事證明確，被告於前案強制戒治處分執行完畢後再犯施用第二級毒品安非
    他命之犯行洵堪認定，應予依法論科。
三、查被告乙○○行為後，新修正之毒品危害防制條例業已於九十三年一月九日施行
    （該條例早已於九十二年七月九日修正公布，依該條例第三十六條規定，自公布
    後六個月施行），關於三犯施用第二級毒品，依修正前毒品危害防制條例第二十
    條第三項前段或第二十三條第二項之規定，均依法追訴、審判，而依修正後毒品
    危害防制條例第二十三條規定，只要再犯施用第二級毒品之罪，檢察官即得依法
    追訴，因此無論是依照修正前或修正後之規定，本案均得由檢察官依法追訴並由
    法院依法審判。再者，關於施用第二級毒品之刑罰規定，不論條次、法定刑度均
    無變更，是依修正後毒品危害防制條例第三十五條第一項第三款規定，法院自應
    依修正後規定為裁判。又查安非他命係屬毒品危害防制條例第二條第二項第二款
    所列之第二級毒品，核被告所為，係犯毒品危害防制條例第十條第二項施用第二
    級毒品罪。至其持有第二級毒品安非他命後，進而施用，其持有第二級毒品之低
    度行為，應為施用之高度行為所吸收，爰不另論其持有第二級毒品罪。又被告先
    後多次施用第二級毒品安非他命之犯行，時間緊接，手段相同，觸犯又係基本構
    成要件相同之罪，顯係基於概括犯意而為之，為連續犯，依刑法第五十六條之規
    定，以一施用第二級毒品安非他命罪論，並加重其刑。再者，被告前曾於八十六
    年間因違反麻醉藥品管理條例案件，經臺灣高等法院於八十六年十二月二十九日
    以八十六年度上易字第八二一三號刑事判決判處有期徒刑六月確定，於八十七年
    三月十八日因易科罰金執行完畢之事實，有前開臺灣新竹地方法院檢察署刑案資
    料查註紀錄表及臺灣高等法院被告全國前案紀錄表各一份等在卷可憑（見九十二
    年度毒偵字第五○八號卷第二一頁、本院卷第四、五頁），其於執行完畢後五年
    以內再犯本件有期徒刑以上之罪，為累犯，應依法加重其刑，並遞加重之。爰審
    酌被告前已有違反麻醉藥品管理條例案件之前科，又歷經多次觀察、勒戒及強制
    戒治，猶不知悔悟，卻再犯本件，顯然自制力薄弱，惟其所為僅戕害自身身心健
    康，且審酌其犯罪手段、情節、施用期間長短、所生危害、經通緝到案及坦承不
    諱等一切情狀，量處如主文所示之刑，以資懲儆。
四、被告於九十二年一月二十七日三時五十分許為警查獲時所扣得之第二級毒品安非
    他命一包（毛重○‧九公克），為第二級毒品，且被告於本院審理時供述：曾和
    同案被查獲之劉傳銘及林瑞隆共同施用過那包安非他命等語在卷（見本院卷第一
    ○四頁）；又被告於九十二年四月七日十五時許為警查獲時所扣得之第二級毒品
    安非他命一包（毛重一‧七六二五公克），亦為第二級毒品，爰均依毒品危害防
    制條例第十八條第一項前段之規定宣告沒收銷燬之。又被告於九十二年四月七日
    十五時許為警查獲時所扣得之吸食器一組，為被告所有，且係供其為上揭施用第
    二級毒品安非他命犯行時所用之物等情，亦據其於本院審理供陳在卷（見本院卷
    第一○四頁），爰應依刑法第三十八條第一項第二款之規定宣告沒收之。又被告
    於九十二年一月二十七日三時五十分許為警查獲時所扣得之吸食器一組，雖曾為
    同案被查獲之劉傳銘及林瑞隆提供給被告作為施用第二級毒品安非他命之工具，
    然並非被告所有之物，且查獲當時係為警在車下所扣得的等情，已據被告供述甚
    明（見本院卷第一○四頁），本院復查無積極證據足資認定上揭吸食器一組確為
    被告所有之物，爰不予宣告沒收之，附此敘明。
據上論斷，應依刑事訴訟法第二百七十三條之一第一項、第二百九十九條第一項前段
，修正後毒品危害防制條例第十條第二項、第十八條第一項前段、第三十五條第一項
第三款，刑法第十一條前段、第五十六條、第四十七條、第三十八條第一項第二款，
判決如主文。
本案經檢察官甲○○到庭執行職務。
中      華      民      國    九十三    年      三      月    二十九    日
                              臺灣新竹地方法院刑事第五庭
                                    法  官   楊  惠  芬
右正本證明與原本無異。
如不服本判決，應於判決送達後十日內向本院提出上訴狀( 應附繕本 )，上訴於臺灣
高等法院。
                                    書記官   汪  淑  菁
中      華      民      國    九十三    年      三      月    二十九    日
附錄本案論罪科刑法條全文：
毒品危害防制條例第十條第二項：
施用第二級毒品者，處三年以下有期徒刑。
